臺灣高等法院臺中分院刑事判決　　　　　　　　　九十三年度交上訴字第三六三號
　　上　訴　人　臺灣彰化地方法院檢察署檢察官
　　上　訴　人
　　即　被　告　丁○○
　　選任辯護人　陳建勛
右上訴人因被告公共危險案件，不服臺灣彰化地方法院九十二年度交訴字第一○九號
中華民國九十三年一月二十九日第一審判決（起訴案號：臺灣彰化地方法院檢察署九
十二年度偵字第四二四三號），提起上訴，本院判決如左：
    主      文
上訴駁回。
    事      實
一、丁○○於民國九十二年二月二日十二時十分許，駕駛車牌號碼ＮＥ─○四六一號
    黑色賓士廠牌自小客車，沿彰化縣溪湖鎮○○路由東往西方向行駛，行經二溪路
    二段五八四號前等候紅燈暫停時，原應注意四輪以上汽車在劃有快慢車道分隔線
    之道路行駛，除起步、準備停車、臨時停車或轉彎外，不得行駛慢車道，同時應
    注意車前狀況，並隨時採取必要之安全措施，而依當時天候晴、日間自然光線、
    縣道柏油道路、路面乾燥、無缺陷、無障礙物、視距良好之情形，並無不能注意
    之情事，詎丁○○竟疏未注意車前有乙○○騎乘車牌號碼ＫＶＦ─五四五號重機
    車行駛在該路段慢車道上，即貿然由右方駛出快車道，自後碰撞乙○○騎乘之機
    車後面所懸掛車牌，及裝載瓦斯桶之鐵架突出處，乙○○因受碰撞而衝向右前方
    ，人車夾於樹木與圍牆間，致乙○○受有臉部、口唇挫擦傷、胸腹部挫傷等傷害
    （過失傷害部分業據乙○○撤回告訴），丁○○明知其駕駛動力交通工具肇事，
    致乙○○受傷，非但未下車查看乙○○傷勢或報警救護，並留於現場等候處理，
    仍駕駛前開車輛逃逸，置傷者於不顧。嗣因乙○○記下肇事車輛車牌號碼，報警
    員循線查獲。
二、案經彰化縣警察局溪湖分局報告臺灣彰化地方法院檢察署檢察官偵查起訴。
    理      由
一、訊據被告丁○○矢口否認前揭犯行，辯稱：伊沒有與被害人乙○○發生擦撞，當
    時是紅燈，伊前面有一輛與伊一樣是黑色的賓士車要往右行駛，被害人從後方駛
    至，車速很快，一時緊張才撞向前面樹，因為被害人非伊所撞，伊在前方號誌轉
    換為綠燈後即離開現場，伊汽車右保險桿及右前方向燈上方（即引擎蓋）之刮痕
    ，先前即存在，並非擦撞被害人所致，被害人當時所騎機車後座上另有載瓦斯桶
    的鐵架子突出於機車外，如係伊駕駛汽車擦撞被害人之機車，以高度而言，伊汽
    車之右前方向燈應會破損，惟依卷附之照片伊汽車右前方向燈並無破損，可見伊
    並未撞及被害人之機車云云。惟查：(1)前揭事實，業據被害人乙○○於偵查中證
    稱：案發時因整排汽車都在停紅燈，伊被後面車子撞到後衝到榕樹與圍牆間，回
    頭就看到被告汽車半個車頭跑出來，伊有記下車牌，後來燈號變綠燈後，被告就
    走了，被告與伊和解時，有承認係其撞的等語（九十二年度偵字第四二四三號卷
    第十五頁、第十六頁），於本院審理時亦供述：當時是紅燈，其慢慢踩煞車，後
    來其機車就滑出去，其機車後方被碰一下，其不知如何來形容力量有多大，被擦
    撞時其意識清楚，被擦撞之後號誌一下子就變為綠燈，其有看到被告的車頭跑出
    來，也有看到被告車牌號碼，被告車頭跑出來的地方，就是伊被撞的地方等語（
    本院卷六一頁至第六三頁）；核與證人丙○○於本院審理時證稱，其當時聽到「
    碰」一聲，才跑出去看，看到被告把他的車子倒回去，其就把被告車牌號碼記下
    ，其看到被害人機車及人夾在樹與圍牆間，被告車子倒回去時，其他車子都在等
    紅綠燈，沒有其他別的車子在倒車或開走等語（本院卷六六頁、第六七頁）相符
    ，參酌被告於警詢時亦自承：當時伊等紅燈時，被害人自伊右後方急駛而來，伊
    正好要切出車道到路肩，該機車見狀緊張而偏向右前方樹旁，伊見狀又回到原車
    道等語（見被告九十二年五月七日警詢筆錄），與被害人乙○○所指述之情節不
    謀而合。(2)本院於勘驗被告與被害人案發當時所駕駛之汽車及機車結果，被告汽
    車之右前保險桿及右前引擎蓋之擦撞痕，與被害人機車後面所掛車牌及載瓦斯桶
    之鐵架突出處，二者之位置及高度均相符合，有勘驗筆錄及相片附卷足稽（本院
    卷第四八頁、第七六頁）。(3)證人丙○○於警訊時亦據證稱案發當時其有看到黑
    色賓士車倒車回原車位等候紅燈，其間被害人乙○○是否為該部黑色賓士車所撞
    ，其當時還問乙○○有否記下該車車牌號碼，乙○○說有記下，其亦告訴乙○○
    謂其亦已記下該車車牌號碼等語綦詳，於本院審理中復到庭結稱案發當時其是聽
    到「砰」一聲，才跑出去看，看到被告正在將車倒回快車道，其即將被告之車牌
    號碼記下等語無異（本院卷第六十七、六十八頁）。此外並有彰化縣警察局道路
    交通事故現場相片、道路交通事故現場圖、道路交通事故調查報告表在卷可稽。
    (4)被害人確因本件車禍致臉部、口唇挫擦傷、胸腹部挫傷，亦有道安醫院診斷證
    明書可按。(5)「四輪以上汽車在劃有快慢車道分隔線之道路行駛，除起步、準備
    停車、臨時停車或轉彎外，不得行駛慢車道」；「汽車行駛時，駕駛人應注意車
    前狀況，並隨時採取必要之安全措施。」道路交通規則第九十五條第二項前段、
    第九十四條第三項分別定有明文。本件肇事路段劃有快慢車道分隔線，被告駕駛
    上開自用小客車行駛於該路段，自應遵照上開規定行駛，而依肇事當時情形，被
    告並無不能注意之情事，其竟疏於注意，不耐等候紅燈，即貿然自快車道駛入慢
    車道，而撞及行駛於慢車道之被害人乙○○之機車，以致被害人乙○○受有如事
    實欄所載之傷害，被告之行為自有過失，被害人復因受被告所駕車輛碰撞致受傷
    ，被害人乙○○之受傷與被告之過失行為間，顯有相當因果關係，要堪認定。本
    件係因被告駕駛自用小客車未注意車前狀況，貿然駛出快車道侵入慢車道由後撞
    及被害人行駛於前之機車，以致肇事，殆無可置疑，臺灣省彰化縣區車輛行車事
    故鑑定委員會亦持相同之見解，有該鑑定委員會之鑑定意見本附卷可參（偵查卷
    第六頁）；至被告於本院審理中提出照片二張辯稱在本件車禍發生前，其自用小
    客車之右前保險桿及右前引擎蓋即有擦撞痕跡，其車前保險桿及右前引擎蓋之擦
    撞痕跡要與本件車禍無關云云，惟查被告之車先前縱曾因其他碰撞原即遺有碰撞
    痕跡，亦僅足以說明因已有碰撞之舊痕，嗣後再發生碰撞反而不易呈現被碰撞之
    新痕，該照片之不足據以認定被告確未曾於前揭時地駕車肇事，實不待贅言，被
    告所辯，無非飾卸之詞，不足採信，事證明確，被告犯行，堪以認定。
二、被告駕駛動力交通工具肇事，致人受傷而逃逸，係犯刑法第一百八十五條之四駕
    駛動力交通工具致人受傷而逃逸罪。原審法院適用刑法第一百八十五條之四、第
    四十一條第一項前段、罰金罰鍰提高標準條例第二條，並審酌被告之素行、肇事
    後非但未報警救護，反棄被害人於不顧、事後已與被害人達成民事和解及犯後仍
    飾詞圖卸刑責、犯罪發生之危害等一切情狀，量處被告有期徒刑六月，並諭知易
    科罰金之折算標準，認事用法俱無不合，量刑亦稱妥適，檢察官上訴意旨以原審
    量刑過輕，及被告上訴意旨以否認犯罪，分別指摘原判決不當，均難謂有理由，
    應予駁回。
三、據上論結，應依刑事訴訟法第三百六十八條，判決如主文。
本案經檢察官甲○○到庭執行職務。
中      華      民      國　    九十三     年     六      月     十 　　日
                                臺灣高等法院臺中分院刑事第十庭
                                      審判長法  官  林  照  明
                                            法  官  王  　　銘
                                            法　官  林  清  鈞
右正本證明與原本無異。
不得上訴。
                                            書記官  劉  恒  宏
中      華      民      國　    九十三     年     六      月    十六　　日
                                                                        Ｒ
